ACORDAO-COMPLETO-2402971

ACÓRDÃO 741/2020 ATA 10/2020 - PLENÁRIO

VISTOS, relatados e discutidos estes autos que tratam de embargos de declaração opostos pela sociedade empresária Construtora Jurema Ltda. ao Acórdão 304/2020-TCU-Plenário, lavrado em tomada de contas especial instaurada em razão da ocorrência de sobrepreço, superfaturamento e diversas irregularidades na licitação e na execução das obras de construção do Sistema Adutor do Sudeste Piauiense, 
	ACORDAM os Ministros do Tribunal de Contas da União, reunidos em sessão do Plenário, diante das razões expostas pelo Relator, em:
	9.1. conhecer dos presentes embargos de declaração, nos termos do art. 34, caput e § 1º, da Lei 8.443/1992, para, no mérito, rejeitá-los; e
	9.2. dar ciência desta deliberação à Construtora Jurema Ltda., à Secretaria de Infraestrutura do Estado do Piauí, à Superintendência da Polícia Federal no Estado do Piauí e ao Procurador-Chefe da Procuradoria da República no Piauí.
.

Embargos de declaração opostos pela sociedade empresária Construtora Jurema Ltda. ao Acórdão 304/2020-Plenário, lavrado em tomada de contas especial instaurada em razão da ocorrência de sobrepreço, superfaturamento e diversas irregularidades na licitação e na execução das obras de construção do Sistema Adutor do Sudeste Piauiense.

Entidades: Estado do Piauí; Secretaria de Infraestrutura do Estado do Piauí (Seinfra/PI) e Departamento Nacional de Obras Contra as Secas (Dnocs).

3. Responsáveis/Recorrentes:
3.1. Responsáveis: Bertolino Marinho Madeira Campos (XXX.952.353-XX) e Construtora Jurema Ltda.
3.3. Recorrente: Construtora Jurema Ltda (05.802.590/0001-90).

13.1. Ministros presentes: José Mucio Monteiro (Presidente), Walton Alencar Rodrigues, Benjamin Zymler (Relator), Augusto Nardes, Aroldo Cedraz, Raimundo Carreiro, Ana Arraes, Bruno Dantas e Vital do Rêgo.
13.2. Ministros-Substitutos presentes: Augusto Sherman Cavalcanti, Marcos Bemquerer Costa, André Luís de Carvalho e Weder de Oliveira.

ACORDAO-COMPLETO-2445888

Acórdão 1761/2022 - Plenário

BENJAMIN ZYMLER

Ministro Benjamin Zymler.

Cuidam os autos de embargos de declaração opostos pela sociedade empresária Construtora Jurema Ltda. ao Acórdão 304/2020-TCU-Plenário.
2.	O presente feito trata, originalmente, de tomada de contas especial instaurada por força do Acórdão 948/2007-TCU-Plenário, a partir da conversão de processo de representação de equipe de fiscalização da então denominada Secex/PI, dando conta da ocorrência de sobrepreço, superfaturamento e diversas irregularidades na licitação e na execução das obras de construção do Sistema Adutor do Sudeste Piauiense.
3.	A execução do aludido empreendimento teve início em julho de 2004, após a celebração do Convênio PGE-158/2003 entre o Departamento Nacional de Obras Contra as Secas (Dnocs) e o Estado do Piauí. 
4.	A avença assegurou recursos financeiros para a execução do Contrato AJ-27/1999 (peça 24, p. 24-30) , firmado quatro anos antes, em 14/7/1999, entre a Construtora Jurema Ltda. e a Secretaria de Obras e Serviços Públicos do Estado do Piauí, atual Secretaria de Estado da Infraestrutura do Piauí (Seinfra/PI) , após a Concorrência 01/1998.
5.	Na fase preliminar do processo, o Sr. Bertolino Marinho Madeira Campos, Secretário de Infraestrutura do Estado do Piauí, e a empresa Construtora Jurema Ltda., foram citados em agosto de 2008 para que apresentassem alegações de defesa em razão do superfaturamento por sobrepreço, decorrente do pagamento de materiais e serviços a custos unitários superiores aos de mercado, no montante de R$ 2.729.421,36, relativos aos recursos federais aplicados no Contrato AJ 027/1999.
6.	Na sequência, o feito teve quatro instruções de mérito em três unidades técnicas distintas, o que foi motivado pela apresentação de seguidos elementos adicionais de defesa pelos responsáveis e por medidas saneadoras determinadas pelos relatores do processo.
7.	Na última análise, a então denominada SeinfraHidro alvitrou que as contas dos responsáveis fossem julgadas irregulares e que o Sr. Bertolino Marinho Madeira Campos e a empresa Construtora Jurema Ltda. fossem condenados a pagar o débito de R$ 1.392.636,12, correspondente à diferença entre o superfaturamento de R$ 2.543.149,43 e o crédito da empresa por medições não pagas, no montante de R$ 1.150.513,31.
8.	O Ministério Público junto ao TCU corroborou o posicionamento da unidade técnica e ratificou seus pareceres anteriores.
9.	Submetidos os autos ao descortino deste Tribunal, o Ministro Relator Bruno Dantas discordou dos pronunciamentos anteriores e submeteu a seguinte minuta de acórdão à deliberação do Plenário (transcrita no essencial) :
"9.1. excluir a empresa Construtora Jurema Ltda. da relação processual;
9.2. com fundamento nos arts. 1º, inciso I, e 16, inciso III, alíneas "b" e "c" da Lei 8.443/1992, julgar irregulares as contas de Bertolino Marinho Madeira Campos;
9.3. com fundamento no art. 19, parágrafo único, e no art. 58, inciso I, da Lei 8.443/1992, aplicar a Bertolino Marinho Madeira Campos multa individual no valor de R$ 8.000,00 (oito mil reais) , com fixação do prazo de 15 (quinze) dias, a contar da notificação, para comprovar, perante o Tribunal (art. 214, inciso III, alínea "a", do Regimento Interno do TCU) , o recolhimento da dívida aos cofres do Tesouro nacional, atualizada monetariamente desde a data do presente acórdão até a do efetivo recolhimento, se for paga após o vencimento, na forma da legislação em vigor;"
10.	Após pedido de vista fundado no art. 119 do Regimento Interno, apresentei voto revisor que, ao final, foi acolhido pelo Plenário, em maioria formada a partir do voto de desempate proferido pelo Presidente em sessão de 20/2/2020.
11.	Na ocasião, o Tribunal lavrou o Acórdão 304/2020-TCU-Plenário, por meio do qual decidiu:
"9.1. 	com fulcro nos arts. 1º, inciso I; 16, inciso III, alínea "c"; 19 e 23, inciso III, todos da Lei 8.443/1992, julgar irregulares as contas do Sr. Bertolino Marinho Madeira Campos e da sociedade empresária Construtora Jurema Ltda. e condená-los ao pagamento solidário das quantias a seguir especificadas, com a incidência dos devidos encargos legais, calculados a partir das datas correspondentes até o efetivo recolhimento, na forma da legislação em vigor:
	(...) 
9.3. 	aplicar multas individuais de R$ 1.000.000,00 (um milhão de reais) ao Sr. Bertolino Marinho Madeira Campos e à sociedade empresária Construtora Jurema Ltda., com fulcro no art. 57 da Lei 8.443/1992;
	(...) 
9.7. 	Dar ciência à Advocacia-Geral da União que, caso haja, no processo de execução da dívida consignada no subitem 9.1 supra, pedido de compensação formulado pela sociedade empresária Construtora Jurema Ltda. em razão do não pagamento das medições 34 a 38 do Contrato AJ-27/1999, o valor máximo a ser considerado como crédito, após a demonstração de sua liquidez e certeza, são os especificados a seguir, em virtude da constatação de superfaturamento por sobrepreço no aludido ajuste:
	(...) 
9.8. 	dar ciência desta deliberação aos responsáveis, à Secretaria de Infraestrutura do Estado do Piauí, à Superintendência da Polícia Federal no Estado do Piauí e ao Procurador-Chefe da Procuradoria da República no Piauí, neste caso, nos termos do § 3º do art. 16 da Lei 8.443/1992 c/c o § 7º do art. 209 do Regimento Interno do TCU, para adoção das medidas que entender cabíveis."
12.	Irresignada com essa decisão, a empresa Construtora Jurema Ltda. apresentou os presentes embargos de declaração, nos quais alega, como questão preliminar, a existência de nulidade na sessão na qual o Presidente proferiu o seu voto de desempate.
13.	Após historiar os fatos, a recorrente aduz que o julgamento ocorreu sem reinclusão do processo em pauta, como vinha sendo praticado por esta Corte de Contas. Segundo ela, se o processo foi expressamente excluído, precisaria ser reincluído na pauta, como exige o art. 141, § 3º, do Regimento Interno do TCU.
14.	Em sua visão, a Presidência tratou o caso como "Prosseguimento de Votação", vindo a aditar a pauta extemporaneamente, após o horário previsto para início da sessão de julgamento, violando o § 4º do mencionado artigo.
15.	Com isso, a embargante pediu que o recurso fosse acolhido para, " (...) reconhecendo-se a invalidade do Acórdão embargado, seja promovida sua anulação e a respectiva inclusão do feito em pauta, observados os limites regimentais, para seu regular julgamento".
16.	Quanto ao mérito, a Construtora Jurema Ltda. alegou que subsiste contradição na deliberação atacada, consistente na seguinte argumentação contida no voto vencedor: "ainda que seja preferível o uso de uma única fonte de referência para a análise da economicidade de um contrato, não há óbice para que sejam utilizados custos de diferentes fontes".
17.	Segundo ela, o Min. Redator reconheceu que é preferível a fonte única de referência, mas optou por mesclá-las, como se essa fosse uma escolha discricionária. Após afirmar que não existe discricionariedade nesta questão, alega:
"12.	A questão não é de preço, e sim de técnica. O Min. Redator entende que é adequada a referência da técnica de escavação com explosivo genérica. Já o Min. Relator entende que a única técnica adequada seria outra, cuja descrição é prevista no tipo de obra orçada com base na Tabela Sinapi. Ou seja, trata-se de uma questão de natureza da obra, e não uma questão numérica ou mesmo jurídica. Sendo assim, descabe falar em qualquer preferência."
18.	Adiante, a recorrente menciona a posição do Ministro Redator de não permitir a compensação dos créditos da empresa, desde logo, na composição do débito. Sobre o tema, aduz:
"14	Com todo respeito, não é uma questão colateral como essa que poderia justificar a imposição de multa no valor de R$ 1 milhão. Tal consequência, faz com que as premissas tomadas pelo Min. Redator precisem ser mais bem avaliadas, especialmente tendo em conta que o assunto perdurou empatado por diversos meses, contado, ao final, com apenas um voto divergente."
19.	Ao final, a embargante requer " (...) que a preliminar de nulidade pela falta de inclusão em pauta seja reconhecida, porquanto contrária ao princípio do contraditório e da ampla defesa; ou que, alternativamente, sejam acolhidos os embargos, atribuindo-se a eles efeitos modificativos para fazer prevalecer o voto vencido do Min. Relator, nos termos em que anteriormente declinados".
	É o relatório.

Wagner Andrighetti Júnior (OAB/SP 235.272), Pedro Gabriel Lopes (372.347/OAB-SP) e outros, representando Bertolino Marinho Madeira Campos; Guilherme Augusto Fregapani (OAB/DF 34.406) e outros, representando Construtora Jurema Ltda.; Márcia Maria Macedo Franco (2802/OAB-PI) e outros, representando Estado do Piauí.

Subprocurador-Geral Paulo Soares Bugarin.

EMBARGOS DE DECLARAÇÃO EM TOMADA DE CONTAS ESPECIAL. CONVÊNIO. DNOCS. ESTADO DO PIAUÍ. SISTEMA ADUTOR DO SUDESTE PIAUIENSE. CONTRATO AJ 027/99. SUPERFATURAMENTO. REJEIÇÃO DAS ALEGAÇÕES DE DEFESA. CONTAS IRREGULARES COM IMPUTAÇÃO DE DÉBITO E MULTA. RAZÕES RECURSAIS INDICANDO A OCORRÊNCIA DE NULIDADE PELA FALTA DE INCLUSÃO DO PROCESSO NA SESSÃO EM QUE O MINISTRO PRESIDENTE PROFERIU O VOTO DE DESEMPATE. SUPOSTA CONTRADIÇÃO NA DELIBERAÇÃO ATACADA. PROCEDIMENTO DE ACORDO COM O REGIMENTO INTERNO. NÃO OCORRÊNCIA DE PREJUÍZO. AUSÊNCIA DE VÍCIO. CONHECIMENTO E REJEIÇÃO. 1. No caso de empate na votação, o julgamento fica suspenso até o pronunciamento do Presidente, que poderá ocorrer a qualquer tempo, sem que seja necessário um ato formal de exclusão e posterior inclusão do processo na pauta.

TOMADA DE CONTAS ESPECIAL (TCE)

Secretaria de Infraestrutura Hídrica, de Comunicações e de Mineração (SeinfraCOM).

Cuidam os autos de embargos de declaração opostos pela sociedade empresária Construtora Jurema Ltda. ao Acórdão 304/2020-TCU-Plenário.
2.	O presente feito trata, originalmente, de tomada de contas especial instaurada por força do Acórdão 948/2007-TCU-Plenário, a partir da conversão de processo de representação de equipe de fiscalização da então denominada Secex/PI, dando conta da ocorrência de sobrepreço, superfaturamento e diversas irregularidades na licitação e na execução das obras de construção do Sistema Adutor do Sudeste Piauiense.
3.	A execução do aludido empreendimento teve início em julho de 2004, após a celebração do Convênio PGE-158/2003 entre o Departamento Nacional de Obras Contra as Secas (Dnocs) e o Estado do Piauí. 
4.	A avença assegurou recursos financeiros para a execução do Contrato AJ-27/1999 (peça 24, p. 24-30) , firmado quatro anos antes, em 14/7/1999, entre a Construtora Jurema Ltda. e a Secretaria de Obras e Serviços Públicos do Estado do Piauí, atual Secretaria de Estado da Infraestrutura do Piauí (Seinfra/PI) , após a Concorrência 01/1998.
5.	Na fase preliminar do processo, o Sr. Bertolino Marinho Madeira Campos, Secretário de Infraestrutura do Estado do Piauí, e a empresa Construtora Jurema Ltda., foram citados em agosto de 2008 para que apresentassem alegações de defesa em razão do superfaturamento por sobrepreço, decorrente do pagamento de materiais e serviços a custos unitários superiores aos de mercado, no montante de R$ 2.729.421,36, relativos aos recursos federais aplicados no Contrato AJ 027/1999.
6.	Na sequência, o feito teve quatro instruções de mérito em três unidades técnicas distintas, o que foi motivado pela apresentação de seguidos elementos adicionais de defesa pelos responsáveis e por medidas saneadoras determinadas pelos relatores do processo.
7.	Na última análise, a então denominada SeinfraHidro alvitrou que as contas dos responsáveis fossem julgadas irregulares e que o Sr. Bertolino Marinho Madeira Campos e a empresa Construtora Jurema Ltda. fossem condenados a pagar o débito de R$ 1.392.636,12, correspondente à diferença entre o superfaturamento de R$ 2.543.149,43 e o crédito da empresa por medições não pagas, no montante de R$ 1.150.513,31.
8.	O Ministério Público junto ao TCU corroborou o posicionamento da unidade técnica e ratificou seus pareceres anteriores.
9.	Submetidos os autos ao descortino deste Tribunal, o Ministro Bruno Dantas apresentou minuta de acórdão com proposta divergente dos encaminhamentos anteriores. Conforme os fundamentos expostos em seu voto, o relator alvitrou a exclusão da Construtora Jurema Ltda. da relação processual e o julgamento das contas do Sr. Bertolino Marinho Madeira Campos pela irregularidade, sem a condenação em débito e com a imputação da multa especificada no art. 58, inciso I, da Lei 8.443/1992.
10.	Após pedido de vista fundado no art. 119 do Regimento Interno, apresentei voto revisor que, ao final, foi acolhido pelo Plenário, em maioria formada a partir do voto de desempate proferido pelo Presidente em sessão de 20/2/2020. 
11.	Na ocasião, o Tribunal lavrou o Acórdão 304/2020-TCU-Plenário, por meio do qual decidiu julgar irregulares as contas do Sr. Bertolino Marinho Madeira Campos e da sociedade empresária Construtora Jurema Ltda. e condená-los ao pagamento solidário do débito indicado no subitem 9.2.
12.	Ademais, esta Corte de Contas aplicou multas individuais de R$ 1.000.000,00 aos responsáveis e deu ciência à Advocacia-Geral da União acerca dos valores máximos devidos pela administração em razão do não pagamento das medições 34 a 38 do Contrato AJ-27/1999, caso houvesse pedido de compensação de dívida formulado pela Construtora Jurema Ltda.
13.	Irresignada com esta decisão, a sociedade empresária apresentou os presentes embargos de declaração, nos quais alega, como questão preliminar, a existência de nulidade na sessão na qual o Presidente proferiu o seu voto de desempate.
14.	Segundo a recorrente, o julgamento ocorreu sem reinclusão do processo em pauta, como vinha sendo praticado por essa Corte de Contas. Em sua visão, a Presidência tratou o caso como "Prosseguimento de Votação", vindo a aditar a pauta extemporaneamente, após o horário previsto para início da sessão de julgamento, violando os §§ 3º e 4º do art. 141 do Regimento Interno.
15.	Com isso, a embargante pediu que o recurso fosse acolhido para, " (...) reconhecendo-se a invalidade do Acórdão embargado, seja promovida sua anulação e a respectiva inclusão do feito em pauta, observados os limites regimentais, para seu regular julgamento".
16.	Quanto ao mérito, a Construtora Jurema Ltda. alegou que subsiste contradição na deliberação atacada, consistente na seguinte argumentação contida no voto vencedor: "ainda que seja preferível o uso de uma única fonte de referência para a análise da economicidade de um contrato, não há óbice para que sejam utilizados custos de diferentes fontes".
17.	Segundo ela, o Min. Redator reconheceu que é preferível a fonte única de referência, mas optou por mesclá-las, como se essa fosse uma escolha discricionária. Após afirmar que não existe discricionariedade nesta questão, alega:
"12.	A questão não é de preço, e sim de técnica. O Min. Redator entende que é adequada a referência da técnica de escavação com explosivo genérica. Já o Min. Relator entende que a única técnica adequada seria outra, cuja descrição é prevista no tipo de obra orçada com base na Tabela Sinapi. Ou seja, trata-se de uma questão de natureza da obra, e não uma questão numérica ou mesmo jurídica. Sendo assim, descabe falar em qualquer preferência."
18.	Adiante, a recorrente menciona a posição do Ministro Redator de não permitir a compensação dos créditos da empresa, desde logo, na composição do débito. Sobre o tema, aduz:
"14	Com todo respeito, não é uma questão colateral como essa que poderia justificar a imposição de multa no valor de R$ 1 milhão. Tal consequência, faz com que as premissas tomadas pelo Min. Redator precisem ser mais bem avaliadas, especialmente tendo em conta que o assunto perdurou empatado por diversos meses, contado, ao final, com apenas um voto divergente."
19.	Ao final, a embargante requer " (...) que a preliminar de nulidade pela falta de inclusão em pauta seja reconhecida, porquanto contrária ao princípio do contraditório e da ampla defesa; ou que, alternativamente, sejam acolhidos os embargos, atribuindo-se a eles efeitos modificativos para fazer prevalecer o voto vencido do Min. Relator, nos termos em que anteriormente declinados".
20.	Feito esse necessário resumo, passo a decidir.
21.	Preliminarmente, observo que os presentes embargos de declaração preenchem os requisitos de admissibilidade previstos no art. 34, caput e § 1º, da Lei 8.443/1992, razão pela qual eles devem ser conhecidos.
22.	Com relação à questão preliminar, entendo que não houve irregularidade no procedimento de desempate de votação levado a efeito pelo Presidente do TCU. 
23.	Conforme o art. 124, caput, do Regimento Interno, caberá ao Presidente do Tribunal ou ao ministro que estiver na Presidência do Plenário proferir voto de desempate. Caso não se julgue habilitado a proferir o voto de desempate, ele deverá fazê-lo, preferencialmente, na primeira sessão a que comparecer, nos exatos termos do § 1º do disposto.
24.	Em minha visão, o procedimento de desempate de votação, em sessão distinta da que ocorreu o empate, não implica a rigor a retirada de pauta do processo. Afinal, o Regimento Interno somente fala em reinclusão e, por decorrência lógica, em exclusão de pauta, nas hipóteses de pedido de vista na forma regimental, nos termos do art. 112 do Regimento Interno.
25.	No caso de empate, compreendo que o julgamento fica suspenso até o pronunciamento do Presidente, que poderá ocorrer a qualquer tempo, sem que seja necessário um ato formal de exclusão e posterior inclusão do processo na pauta. 
26.	Esse foi o procedimento adotado no caso em análise, como se verifica no extrato da Ata 28, de 31/7/2019:
"EMPATE NA VOTAÇÃO DE PROCESSOS
 (...) 
Por ocasião da apreciação do processo TC-Processo 014.246/2005-3, houve empate entre as propostas de Acórdão submetidas à apreciação do Plenário pelo relator, Ministro Bruno Dantas, com a qual votaram os Ministros Augusto Nardes (Ata nº 21/2019) , Raimundo Carreiro e Vital do Rêgo, e pelo Ministro Benjamin Zymler, que foi acompanhada pelo Ministro Walton Alencar Rodrigues, pela Ministra Ana Arraes e pelo Ministro-Substituto Augusto Sherman Cavalcanti, atuando em substituição ao Ministro Aroldo Cedraz. 
De acordo com o § 1º do artigo 124 do Regimento Interno, o Presidente proferirá os votos de desempate na próxima sessão a que comparecer. Os respectivos relatórios, votos e minutas de acórdãos apresentadas constam do Anexo III desta ata.". (grifos acrescidos) .
27.	Esse modo de agir se justifica porque a etapa processual de desempate envolve a prática de apenas um ato jurisdicional, a saber, o voto do Presidente, não havendo mais a possibilidade de discussão e expedição de novos votos pelos ministros, já que tais faculdades processuais se exauriram com a proclamação do resultado de empate.
28.	Esta conclusão se fundamenta no § 1º, do art. 118 do Regimento Interno, que somente admite a modificação do voto pelos ministros e a reabertura de discussão pelo Presidente antes de proclamado o resultado da votação, in casu, a declaração de empate.
29.	Nesse ponto, é preciso lembrar a ideia elementar de que o processo é uma sucessão ordenada de atos, numa marcha sempre para frente, destinado a alcançar um fim, a prestação da tutela jurisdicional. Sob essa perspectiva, é vedada a repetição de atos processuais ou o retorno a fases já ultrapassadas, ainda mais quando essa marcha gerou efeitos práticos, que são as medidas preliminares adotadas pelo Presidente para conhecer exaustivamente o processo e votar.
30.	A interpretação entabulada no item 25 supra não enseja nenhum prejuízo às partes, uma vez que não há nenhuma faculdade processual a ser exercida, na etapa de expedição do voto de desempate, estando vedada, inclusive, a apresentação de sustentação oral (art. 168 do Regimento Interno) . 
31.	Da mesma forma, não há nenhuma violação às prerrogativas dos demais julgadores, os quais, conforme visto, já exauriram seu direito de proferir voto com a proclamação do resultado de empate. 
32.	Desse modo, considerando as disposições do Regimento Interno e o princípio norteador das nulidades processuais, pas de nullité sans grief (não há nulidade sem prejuízo) , compreendo que não houve vício na conclusão do julgamento do presente feito na sessão de 12/2/2020, sendo cabível a rejeição da questão preliminar trazida pela recorrente.
33.	Quanto ao mérito, entendo que não subsiste a contradição invocada pela embargante. Conforme expus no voto condutor da deliberação atacada, ainda que seja preferível o uso de uma única fonte de referência para a análise da economicidade de um contrato, não há óbice para que sejam utilizados custos de diferentes fontes de referência. 
34.	Trata-se de procedimento adotado usualmente nas auditorias deste Tribunal, especialmente quando se trata de objetos não enquadrados exatamente como obras de edificações, saneamento, infraestrutura urbana e obras rodoviárias, como é o caso da construção de um sistema adutor (obra hídrica) .
35.	Na ocasião, citei exemplos de vários precedentes nos quais foram utilizadas várias fontes de referência para a composição do orçamento paradigma de uma obra pública, inclusive da lavra do próprio Ministro Relator.
36.	Ademais, assinalei que, para a escolha da referência, o que importa é que ela seja compatível com as condições de execução da obra e as especificações de seu projeto, critério que norteou a adoção da composição "2 S 04 020 00 - escavação em vala material de 3ª categoria", do Sicro-2, conforme as razões expostas nos itens 34 a 38 do voto.
37.	Sendo assim, não cabe afirmar que houve uma escolha discricionária da composição de referência do item "escavação de vala em rocha dura com uso de explosivo, incluindo regularização, em profundidade até 1,5 m", uma vez que o exame proferido se baseou em critérios técnicos e na ampla jurisprudência desta Casa em matéria de obras públicas.
38.	Com relação à ausência de compensação dos eventuais créditos da Construtora Jurema Ltda. no cálculo do débito, a embargante asseverou que " (...) as premissas tomadas pelo Min. Redator precisem ser mais bem avaliadas", o que nem de longe constitui um argumento passível de ser enfrentado em embargos de declaração, por refletir uma mera insatisfação com a conclusão do mérito da decisão.
39.	Desse modo, compreendo que os embargos devem ser rejeitados, haja vista a ausência de vícios no Acórdão 304/2020-TCU-Plenário passíveis de serem saneados.
40.	Diante de todo o exposto, voto por que seja adotada a deliberação que ora submeto a este Colegiado.
TCU, Sala das Sessões Ministro Luciano Brandão Alves de Souza, em 1 de abril de 2020.
BENJAMIN ZYMLER 
Relator